臺灣臺中地方法院民事裁定　　　　　　100年度司護字第278號
聲　請　人　臺中市政府
法定代理人　胡志強
受安置人　　L948　　真實.
　　　　　　L127　　真實.
法定代理人　L948F　 真.
上列當事人聲請繼續安置事件，本院裁定如下：
    主  文
准將受安置人L948及L127自民國一百年十二月十四日起，繼續安
置參個月。
聲請程序費用由聲請人負擔。
    理  由
一、本件聲請意旨略以：受安置人L948為12歲以上未滿18歲之少
    年，受安置人L127係未滿12歲之兒童（依兒童及少年福利與
    權益保障法第69條規定「不得揭露足以識別兒童及少年身分
    之資訊」，真實姓名、年籍、住所詳卷對照表），受安置人
    生父L948F與生母L948M於民國100年6月間協議離婚，約定由
    受安置人生父行使負擔受安置人權利義務，受安置人生父於
    100年12月10日因受安置人與生母外出用餐晚歸，而摑掌受
    安置人L948，致受安置人L948受有顏面右頂葉壓痛、下唇擦
    傷及前胸二處紅腫壓痛等傷害，因受安置人表示受安置人生
    父有酗酒及使用毒品習慣，且曾恐嚇受安置人會取其性命，
    致使受安置人感到恐懼不願返家，聲請人業於100年12月11
    日依兒童及少年福利與權益保障法第56條、第57條第1 項規
    定緊急安置受安置人。於安置期間經輔導訪視結果，受安置
    人生父長期酗酒及吸食毒品，親職教養功能薄弱、態度消極
    ，且考量受安置人祖父年邁無法提供受安置人必要教養與保
    護，基於兒童安全保護與最佳利益，並為提供受安置人生父
    必要輔導與協助，爰依兒童及少年福利與權益保障法第57條
    第2項規定聲請准予裁定將受安置人繼續安置3個月，並提出
    臺中市家庭暴力及性侵害防治中心個案訪視處遇建議表、驗
    傷診斷書及全戶戶籍資料為證。
二、按兒童及少年有下列各款情形之一，非立即給予保護、安置
    或為其他處置，其生命、身體或自由有立即之危險或有危險
    之虞者，直轄市、縣（市）主管機關應予緊急保護、安置或
    為其他必要之處置：一、兒童及少年未受適當之養育或照顧
    。二、兒童及少年有立即接受診治之必要，而未就醫。三、
    兒童及少年遭遺棄、身心虐待、買賣、質押、被強迫或引誘
    從事不正當之行為或工作。四、兒童及少年遭受其他迫害，
    非立即安置難以有效保護；直轄市、縣（市）主管機關依前
    條規定緊急安置時，應即通報當地地方法院及警察機關，並
    通知兒童及少年之父母、監護人。但其無父母、監護人或通
    知顯有困難時，得不通知之。緊急安置不得超過72小時，非
    72小時以上之安置不足以保護兒童及少年者，得聲請法院裁
    定繼續安置。繼續安置以3 個月為限；必要時，得聲請法院
    裁定延長之，每次得聲請延長3 個月。兒童及少年福利與權
    益保障法第56條第1項、第57條第1、2項分別定有明文。
三、經查：聲請人主張之事實，業據提出與其所述情節相符之上
    揭證物在卷可稽，堪信為真實。復徵之卷附臺中市家庭暴力
    及性侵害防治中心個案訪視處遇建議表略以：(一)受安置人生
    父有酗酒習慣及吸食毒品前科，讓受安置人感到十分害怕，
    同住之受安置人祖父對於上開情形亦無可奈何。(二)100年12
    月10日下午受安置人生母帶受安置人外出用餐，受安置人出
    門前告知受安置人祖父與受安置人生母外出用餐，約晚間7
    時返家，請轉達受安置人生父，後因故遲至晚間8 時始返家
    ，返家前亦有告知祖父將晚1 小時返家，但到家時卻遭酒醉
    之受安置人生父不斷追問受安置人行蹤，得知是與受安置人
    生母在一起時憤而掌摑受安置人L948，致受安置人L948受有
    顏面右頂葉壓痛、下唇擦傷，後受安置人生父轉而對L127動
    手，在受安置人哀求情形下作罷，受安置人祖父出面阻止要
    受安置人去洗澡以免受到更嚴重傷害，受安置人趁生父不注
    意時致電生母求救，生母立即通報113並請太平派出所警員
    協助將受安置人帶往派出所接受庇護。(三)社工員訪談過程中
    發現受安置人對於返家十分抗拒，受安置人L948表示生父曾
    以「今天只是讓你嘴唇流血，明天就要讓你頭不見」等語恐
    嚇受安置人，讓受安置人十分害怕，評估受安置人生父長期
    酗酒及吸食毒品，親職教養功能薄弱、態度消極，而受安置
    人祖父年已75歲，基於兒童安全保護與最佳利益，聲請繼續
    安置受安置人等情。本院審酌受安置人生父長期酗酒及使用
    毒品，並曾傷害及恐嚇受安置人，同住之受安置人祖父年邁
    無力保護受安置人，無法提供受安置人妥善照顧，顯然現有
    生活環境並無適當之人足以養育、照顧受安置人，非繼續安
    置不足以保護受安置人。揆之前情，為提供受安置人安全、
    關愛之生活教養環境，自應對受安置人繼續安置，妥予保護
    。是依前揭法條規定，聲請人聲請繼續安置受安置人，核無
    不合，應予准許。
四、爰依非訟事件法第21條第1項前段，裁定如主文。
中    華    民    國    100    年    12    月    13   日
                  家事法庭      司法事務官  許曉怡
上正本證明與原本無異。
如不服本件裁定，得於裁定書送達之翌日起10日內，以書狀敘述
理由，向本庭提起抗告。並應繳納抗告費新臺幣1000元（需附繕
本）。
中    華    民    國    100    年    12    月    13   日
                                書  記  官  廖于萱